臺灣新北地方法院刑事判決
110年度重訴字第19號
公  訴  人  臺灣新北地方檢察署檢察官
被      告  劉銘詰


選任辯護人  路春鴻律師
上列被告因違反槍砲彈藥刀械管制條例案件，經檢察官提起公訴
（110年度偵字第16462號），本院判決如下：
    主  文
乙○○犯非法製造可發射子彈具有殺傷力之槍枝罪，處有期徒刑貳
年捌月，併科罰金新臺幣拾萬元，罰金如易服勞役，以新臺幣壹
仟元折算壹日。
扣案如附表二所示之物，均沒收。　　
    事  實
一、乙○○知悉具有殺傷力之非制式手槍、子彈及槍枝主要組成零
    件，均屬槍砲彈藥刀械管制條例所管制之物品，非經許可，
    不得製造、持有之，竟基於製造具有殺傷力非制式手槍、子
    彈及槍砲主要組成零件之犯意，於民國104至105年間透過蝦
    皮拍賣網站，以不詳價格，向真實姓名年籍不詳之賣家，購
    得JP915金牛座模型手槍2支、掌心雷模型手槍1支、柯特點2
    5模型手槍1支及實心槍管3支，復在地點不詳之玩具店，以
    不詳價格購買玩具槍1支後，於107年至108年間，在其位於
    新北市○○區○○路0段000號2樓住處，自行看影片學習製造槍
    枝及子彈之技術、知識後，先以附表一編號10至16所示之工
    具將金屬槍管貫通、敲擊拉製膛線、車出撞針孔、磨製撞針
    ，末將車通後之金屬槍管、撞針等零件組裝入操作槍之方式
    ，接續製造如附表一編號1所示具有殺傷力之非制式手槍4支
    、編號9所示槍枝主要組成零件之槍管成品2支；復在蝦皮拍
    賣網站、五金行、水電行，陸續購入銅管、工業用螺絲、彈
    簧、陽牙、陰牙等零件後，以附表一編號10至16所示之工具
    裁切銅管、製作撞針組、將銅管段與撞針段磨製接上之方式
    ，接續製造如附表一編號3所示具有殺傷力之其他可發射金
    屬或子彈之槍枝3支；再將上開購買模型槍附贈之裝飾彈，
    自行填充火藥，接續製作具有殺傷力如附表一編號4所示之
    直徑約8.9mm子彈8顆、編號5所示之口徑9×19mm子彈7顆、編
    號6所示之口徑0.22吋子彈2顆、編號8所示之非制式子彈2顆
    ，共計19顆（起訴書記載為20顆，容有未洽，理由詳如後述
    ）；又將上開玩具槍原配置之0.1公分出氣孔銅環拆解，再
    以附表一編號11所示之工具磨製，接續製造如附表一編號17
    所示具有殺傷力之空氣槍1支。嗣為警於110年3月24日11時3
    0分許，持本院搜索票，至其住處搜索並扣得如附表一所示
    之物品，始悉上情。
二、案經臺北市政府警察局刑事警察大隊移請臺灣新北地方檢察
    署檢察官偵查起訴。
    理  由
一、證據能力：
 ㈠按被告以外之人於審判外之言詞或書面陳述，除法律有規定者
   外，不得作為證據，刑事訴訟法第159條第1項固定有明文。
   惟被告以外之人於審判外之陳述，雖不符同法第159條之1至
   第159之4之規定，而經當事人於審判程序同意作為證據，法
   院審酌該言詞陳述或書面陳述作成時之情況，認為適當者，
   亦得為證據，同法第159條之5第1項亦有規定。本案後述所引
   被告以外之人於審判外之言詞及書面陳述，經本院提示上開
   審判外陳述之內容並告以要旨，被告及辯護人均同意有證據
   能力（見本院卷第65頁），且經審酌各該供述證據作成之客
   觀情狀，並無證明力明顯過低或係違法取得之情形，復為證
   明本案犯罪事實所必要，認為以之作為證據應屬適當，應有
   證據能力。
㈡另本院後述所引用之其餘非供述證據，經本院依法當庭提示令
  其辨認外，復無證據足證係公務員違背法定程序所取得，而為
  證明本案犯罪事實所必要，亦得作為本案證據。
二、認定事實所憑之證據及理由：
　　前開事實，業據被告乙○○於警詢、偵訊、本院準備程序及審
    理中均坦承不諱（見偵卷第11頁至第20頁、第111頁至第113
    頁、本院卷第64頁至第65頁、第142頁），且有臺北市政府
    警察局槍枝初步檢視報告表7份、氣體動力式槍（空氣槍）
    動能初篩報告表、本院搜索票、自願受搜索同意書、臺北市
    政府警察局刑事警察大隊搜索扣押筆錄、扣押物品目錄表各
    1份、現場查獲及扣案物照片共16張在卷可稽（見偵卷第35
    頁至第55頁、第61頁至第81頁、第83頁、第85頁、第87頁至
    第93頁、第97頁至第106頁），並有如附表一編號1、3至6、
    8至17所示物品扣案可證。而如附表一編號1、3至6、8、9、
    17所示之槍枝、子彈及槍管等物，經送鑑定後，各該鑑定結
    果及是否屬槍砲主要組成零件判斷，均各如上開附表一各編
    號所示，亦有臺北市政府警察局110年北市鑑槍字第110007
    號、内政部警政署刑事警察局110年7月22日刑鑑字第110003
    4440號鑑定書、内政部110年8月2日內授警字第1100871979
    號函各1份在卷可佐（見偵卷第129頁至第131頁、第177頁至
    第180頁、第193頁至第206頁），足認上開槍枝、子彈及槍
    管有如各該附表一編號所示具殺傷力或為槍砲主要組成零件
    之情形。綜上，本案事證明確，被告犯行洵堪認定，應依法
    論科。
三、論罪科刑：
  ㈠被告乙○○行為後，槍砲彈藥刀械管制條例於109年6月10日修
    正公布，於同年月12日施行，修正後於該條例第4條第1項、
    第7條第1項、第8條第1項均增列「制式或非制式」之構成要
    件，依修正理由觀之，此修正係鑒於現行查獲具殺傷力之違
    法槍枝，多屬非制式槍枝，可遠距離致人死傷，且殺傷力不
    亞於制式槍枝，對人民生命、身體、自由及財產法益之危害
    ，實與制式槍枝無異；另因非制式槍枝之取得成本遠低於購
    買制式槍枝，且製造技術門檻不高、網路取得改造資訊容易
    ，導致非制式槍枝氾濫情形嚴重，為有效遏止持非制式槍砲
    進行犯罪，乃認非制式槍砲與制式槍砲之罪責有一致之必要
    。此部分修正，就製造「改造手槍」之犯罪行為，於修正前
    認屬「其他可發射金屬或子彈具有殺傷力之槍砲」而適用該
    條例第8條第1項（法定刑為無期徒刑或5年以上有期徒刑，
    併科新臺幣（下同）1千萬元以下罰金），於修正後則屬「
    非制式手槍」而適用該條例第7條第1項（法定刑為無期徒刑
    或7年以上有期徒刑，併科3千萬元以下罰金），其刑罰顯較
    修正前規定為重。是經比較新舊法，修正後之規定並未較有
    利於被告，依刑法第2條第1項前段之規定，自應適用被告行
    為時即修正前槍砲彈藥刀械管制條例第8條第1項之規定論處
    。
  ㈡核被告所為，係犯修正前槍砲彈藥刀械管制條例第8條第1項
    之非法製造可發射子彈具有殺傷力之槍枝罪、同條例第12條
    第1項非法製造子彈罪、同條例第13條第1項非法製造槍砲主
    要組成零件罪。被告製造上開具有殺傷力之槍枝、子彈及槍
    砲主要組成零件後進而持有之低度行為，應為製造之高度行
    為所吸收，不另論罪。
  ㈢起訴書記載被告共製造具有殺傷力之子彈20顆部分，顯然係
    包括除附表一編號4、5、6、8所示之具有殺傷力之子彈19顆
    以外，另加計附表一編號6所示經試射後不具殺傷力之口徑0
    .22吋之1顆後之結果，惟該顆口徑0.22吋之子彈經試射鑑驗
    後既不具殺傷力，自非屬槍砲彈藥刀械管制條例所規範之違
    禁物，無從認定此為被告所製造之具有殺傷力之子彈，是此
    部分應不能證明被告犯罪，惟如此部分之犯行成立，因與被
    告前開所犯製造具有殺傷力之子彈罪具有實質上一罪之關係
    ，爰不另為無罪之諭知。
  ㈣被告製造如附表一編號1、3至6、8、9、17所示之具有殺傷力
    之槍枝、子彈及槍砲主要組成零件，係出於同一主觀製造上
    開物品之意念，於107年至108年間之延續時間內，在同一地
    點陸續製造該等物品，侵害之法益同一，各該製造具有殺傷
    力之槍枝、子彈及槍砲主要組成零件之行為獨立性尚屬薄弱
    ，按照一般社會健全觀念，要難強行分割，在刑法評價上，
    應分別視為數個舉動之接續行為，各僅成立非法製造可發射
    子彈具有殺傷力之槍枝、子彈、槍枝主要組成零件之單純一
    罪，較為合理。
  ㈤另按非法製造槍砲彈藥刀械等違禁物，所侵害者為社會法益
    ，如果同時製造之違禁物客體種類相同（同為手槍，或同為
    子彈，或同為爆裂物），縱令製造完成之客體有數個（如數
    支手槍、數顆子彈、數顆爆裂物），應仍為單純一罪，不發
    生想像競合犯之問題。除非同時製造二種以上不相同種類之
    違禁物客體（如同時製造手槍及子彈，或手槍及爆裂物），
    始有一行為觸犯數罪名之想像競合犯適用（最高法院90年度
    台上字第7213號判決意旨參照）。查本案被告製造具有殺傷
    力之槍枝、子彈及槍砲主要組成零件等行為，在自然意義上
    雖非完全一致，然仍有相當部分重疊合致，且從行為人主觀
    之意思及所為之客觀事實暨行為時間觀察，依社會通念，具
    有行為局部之同一性，因認被告係以一行為同時觸犯上開罪
    名，為想像競合犯，應依刑法第55條之規定，從一重之非法
    製造可發射子彈具有殺傷力之槍枝罪處斷。
  ㈥本案被告並不適用自首減刑規定，理由如下：
　⒈按刑法上所稱之自首係指犯人在其犯罪未發覺前，向該管公
    務員自承犯罪而接受裁判。其所謂「發覺」，乃指偵查機關
    知悉或有相當之依據合理懷疑犯罪行為人及犯罪事實而言。
    是自首之成立，須犯罪行為人在偵查機關發覺其犯罪事實前
    ，向偵查機關申告犯罪，並接受裁判。若偵查犯罪機關已有
    確切之根據得以合理懷疑該犯罪行為人或犯罪事實而實施犯
    罪偵查時，除非犯罪行為人另行承認尚未經偵查機關鎖定調
    查之其他犯罪，且願意接受裁判；否則，縱犯罪行為人同意
    配合接受調查、搜索、扣押或主動交出犯罪之兇器、贓物、
    所得等證據，至多僅能作為量刑之參考，不能認為自首（最
    高法院110年度台上字第5146號刑事判決意旨參照）；另所
    發覺之「犯罪事實」，不以犯罪事實之真實內容為必要，僅
    犯罪事實之梗概即足；所發覺之「犯罪行為人」，亦不以確
    知其人犯罪無誤為必要，若依憑現有客觀之證據，足認行為
    人與具體案件間，具備直接、明確及緊密之關聯，而有「確
    切之根據得合理之可疑」其為犯罪嫌疑人之程度者，即屬之
    。故犯罪若經職司犯罪偵查之公務員或機關知悉其事實梗概
    及依確切根據得合理懷疑之行為人，縱所獲取之犯罪相關訊
    息資料未達於使人產生該行為人犯罪之確信，仍屬已發覺之
    犯罪，行為人無從再對之自首乃固不待言（最高法院110年
    度台上字第3496號判決意旨參照）。
　⒉查本案係員警先經網路蒐證後，發覺被告有密集透過購物網
    站平台購買槍械彈藥改造之主要零組件（如模型槍、底火、
    金屬撞針座、操作槍……等）及相關改造工具（如機械絞刀、
    電鑽支架、迷你銑床、磨削銑削拋光工具、電動刻磨機、旋
    轉座刀……等）等物，且透過通訊軟體查得其使用門號圖像為
    被告持長槍狀態等情事，因而合理懷疑被告涉嫌製造槍彈等
    不法犯行，遂持該等網頁畫面、購物網站會員資料、交易紀
    錄、內政部警政署刑事警察局有關改造槍枝之文獻及專報摘
    要，以及其他足以特定搜索對象與地點之相關資料等事證，
    向本院聲請核發搜索票並經准許後，因而持搜索票前往被告
    前開住處執行搜索而查獲等情，經本院調取本院110年度聲
    搜字第475號卷宗核閱無訛，並有本案搜索票在卷可查，亦
    據證人即參與搜索之員警丙○○、甲○○於本院審理中證述明確
    （見本院卷第122頁至第139頁），足見員警在持搜索票至被
    告住處執行搜索前，已依據上開確切根據而合理懷疑被告涉
    嫌製造槍彈等犯罪嫌疑，故縱被告於搜索時坦認犯罪，且主
    動配合提出相關工具及槍彈等扣案物品供員警扣押，亦僅屬
    自白，而不構成自首，自無槍砲彈藥刀械管制條例第18條第
    1項前段或刑法第62條有關自首規定之適用。
  ⒊被告及辯護人雖辯稱，扣案之違禁物品，係員警搜索未果要
    離去時，被告才主動交出，應構成自首云云。然依證人丙○○
    、甲○○於本院審理中之具結證詞，並經相互核對後可知，一
    開始係證人丙○○與其他2位員警持搜索票欲至被告2樓住處進
    行搜索，於上午11時多許至現場後遇到騎車返回住處之被告
    後，才知悉該處1樓也是被告之工廠，後與被告進入其2樓住
    處時，發現現場很大，有2名員警需顧著被告，剩下另1名員
    警就那麼大的空間不知從何搜起，所以就開始打電話叫支援
    ，在等支援的約半小時到1小時左右時間，礙於人力不足，
    就與被告談一下，稍微看一下被告房間，後來含證人甲○○之
    其他支援員警到場後才正式搜索，證人甲○○就先與被告溝通
    ，表明警方已持搜索票而來，又因為該處所太大、太雜，若
    被告真持有違禁物品，請被告配合拿出來供警方查扣，被告
    同意後，就帶警方至工作室將槍枝取出，證人甲○○即問被告
    槍枝是怎麼弄的，被告即表示係先買道具槍再打將槍管打通
    ，並陳述所使用之工具，因而查扣附表一物品。後來因為要
    做新聞，所以才會有警方在被告住處1樓門外列隊進入欲搜
    索之畫面，是要發新聞稿才會補拍此畫面，在拍攝之前，就
    已查獲相關扣案物品等情（見本院卷第122頁至第139頁），
    此情並與被告於警詢中供稱：係警察表明身分及來意後，我
    主動交付扣案物品並主動告知警方有改造槍枝等語吻合（見
    偵卷第13頁），且與被告所提出其住處1樓監視器畫面影像
    ，於查獲當日11時31分許，僅見有3名員警到場上前與甫騎
    車返家之被告交談，後至14時24分許起，才見到至少有6、7
    名以上之員警在該處1樓址外，有員警特意拍攝穿著警察背
    心之員警欲列隊進入被告住處之畫面相符（見偵卷第149頁
    至第163頁），堪信證人丙○○、甲○○前揭證述之搜索過程應
    屬實在，並固可證被告係在搜索過程中主動交出扣案物品供
    警方查扣，但當時情況顯非基於警方搜索未果，而係礙於人
    力不足等待支援員警到場且經員警勸說下始為之，無從影響
    員警係依據前述核發搜索票之相關事證而先合理懷疑被告所
    涉製造槍彈之犯罪嫌疑，而在發覺被告犯罪嫌疑下，被告才
    自認犯行之認定，是被告及辯護人上開所辯，並非可採。
  ⒋又辯護人雖另辯稱員警所蒐集到被告在網路上購物紀錄，並
    不足認定被告涉有從事改造槍枝犯罪之確信，員警根本未查
    清被告住處1樓係其家庭工廠，亦未查出被告職業而具備改
    造槍枝之技能，故不能只單憑被告上網購物紀錄即合理懷疑
    被告有上開犯罪嫌疑云云。然如前述，員警在申請搜索票時
    ，不單僅依憑被告購物網站會員資料及交易紀錄，同時亦有
    提出內政部警政署刑事警察局有關改造槍枝之文獻及專報摘
    要，並據以分析被告所購物品與從事改造槍枝間之關聯性，
    再提出被告於通訊軟體上顯示之圖像畫面，而徵被告個人對
    槍枝之喜好，而綜合判斷被告有涉嫌從事改造槍枝之可能性
    ，非僅係亂槍打鳥，恣意推斷被告有從事改造槍枝之行為，
    足見警方乃依據上開事證合理懷疑被告所涉上開犯罪嫌疑，
    再揆諸前揭有關自首規定之說明，此一合理懷疑本無須達確
    信被告涉嫌上開犯罪之程度，另警方有無清查被告之職業及
    1樓處所用途云云，均無礙警方已依據上開確切事證對被告
    產生上開犯罪嫌疑之合理懷疑程度，故上開辯護意旨仍非可
    採。
　㈥按犯罪之情狀顯可憫恕，認科以最低刑度仍嫌過重者，得酌
    量減輕其刑，刑法第59條定有明文。所謂顯可憫恕，係指被
    告之犯行有情輕法重，客觀上足以引起一般人同情，處以法
    定最低刑度仍失之過苛，尚堪憫恕之情形而言。本案被告製
    造槍彈及槍砲主要組成零件之行為，固非可取，惟被告前無
    任何犯罪前案紀錄，有其臺灣高等法院被告前案紀錄表1份
    在卷可考（見本院卷第25頁），足見其素行良好，又其於案
    發期間，患有廣泛性焦慮症，有育心身心精神科診斷證明書
    及病歷資料1份可參（見偵卷第251頁至第263頁），被告供
    稱係因其個性害怕人群也不擅社交，常於室內上網瀏覽影片
    而嘗試製造槍彈及槍砲主要組成零件，以獲取成就感等情（
    見偵卷第20頁、第111頁至第113頁、本院卷第64頁至第65頁
    ），且卷內亦未見被告有何將其製成之違禁品外流之情形，
    是被告上開供述尚非完全無稽，堪認被告所為本案犯行，並
    非係為供自己或他人為其他犯罪使用，或係有意藉機獲利之
    情形，相較其他製造槍彈而對外流通之情，本案犯罪情節及
    被告個人所彰顯之主觀惡性均尚非至鉅，是衡其本案犯罪情
    狀，如處以法定最低刑度仍猶過重，而有情輕法重之情，爰
    依刑法第59條規定酌減其刑。
　㈦爰以行為人之責任為基礎，審酌被告知悉可發射子彈具有殺
    傷力之槍枝、子彈及槍管均存有高度之危險性，為政府嚴禁
    之違禁物，竟仍非法製造上開物品而持有之，對於社會治安
    及人身安全所造成潛在之危害非淺，所為實非可取，惟考量
    被告製造後並未持以從事其他不法行為或予以流通，未再擴
    大危害程度，所製造之違禁物品之種類及數量非少，兼衡素
    行良好，被告學歷為高職畢業，從事船用五金貿易，已婚，
    育有3名未成年子女之生活狀況（見本院卷第143頁），及其
    罹有廣泛性焦慮症之身心情形，業如前述，暨其如前述所自
    陳之犯罪動機與目的，犯後始終坦承犯行，並配合員警搜索
    主動交出扣案物品等，深表悔意之犯後態度等一切情狀，量
    處如主文所示之刑，並就所宣告罰金刑部分，另諭知如易服
    勞役之折算標準，以資懲儆。又辯護人雖為被告請求為緩刑
    宣告云云，然被告本案所論處之罪經依刑法第59條規定減刑
    後，其所得宣告之最低法定本刑，仍與刑法第74條第1項有
    關緩刑宣告須以受2年以下有期徒刑、拘役或罰金之前提要
    件不合，依法無從為緩刑之宣告，併此敘明。
四、沒收之說明：
　㈠扣案如附表一編號1所示之非制式手槍4支、編號3所示之其他
    可發射金屬或子彈之槍枝3支、編號9所示之槍管成品2支、
    編號17所示之空氣槍1支，以及如附表一編號4所示未經試射
    而具殺傷力之直徑約8.9mm子彈5顆、編號5所示之未經試射
    而具殺傷力之口徑9×19mm子彈5顆、編號6所示之未經試射而
    具殺傷力之口徑0.22吋子彈1顆、編號8未經試射而具殺傷力
    之非制式子彈1顆，均屬法所不許之違禁物（如附表二編號1
    至8所示），皆應依刑法第38條第1項規定宣告沒收。又如附
    表一編號4所示經試射而具有殺傷力之直徑約8.9mm子彈3顆
    、編號5所示經試射而具有殺傷力之口徑9×19mm子彈2顆、編
    號6所示經試射而具有殺傷力之口徑0.22吋子彈1顆、編號8
    所示經試射而具有殺傷力之非制式子彈1顆，因已擊發，火
    藥燃燒殆盡，不具子彈之外型及功能，已失其殺傷力，不再
    屬違禁物，亦欠缺刑法上之重要性，爰不予宣告沒收。另如
    附表一編號2所示之其他可發射金屬或子彈之槍枝1支、編號
    6所示經試射後認不具殺傷力之口徑0.22吋子彈1顆、編號7
    所示非制式子彈1顆，本非屬違禁物，亦不予宣告沒收。
　㈡如附表一編號10至16所示物品（如附表二編號9所示），均為
    被告所有用以供犯本案犯行所用之工具，業據被告坦認在卷
    （見偵卷第13頁、第16頁至第18頁、本院卷第64頁、第142
    頁至第143頁），爰均依刑法第38條第2項前段規定，宣告沒
    收。
據上論斷，應依刑事訴訟法第第299條第1項前段，修正前槍砲彈
藥刀械管制條例第8條第1項，槍砲彈藥刀械管制條例第12條第1
項、第13條第1項，刑法第2條第1項前段、第11條、第59條、第5
5條、第42條第3項前段、第38條第1項、第2項前段，判決如主文
。
本案經檢察官林亭妤提起公訴，檢察官劉家瑜到庭執行職務。
中　　華　　民　　國　　111 　年　　2 　　月　　15　　日
                  刑事第九庭    審判長法　官  何燕蓉
　　　　　　　　　
　　　　　　　　　                    法  官  林翊臻
　　　　　　　　　
　　　　　　　　　                    法  官  林米慧  
上列正本證明與原本無異。
如不服本判決，應於判決送達後20日內敘明上訴理由，向本院提
出上訴狀 (應附繕本) ，上訴於臺灣高等法院。其未敘述上訴理
由者，應於上訴期間屆滿後20日內向本院補提理由書「切勿逕送
上級法院」。
                                      書記官　林惠敏
中　　華　　民　　國　　111 　年　　2 　　月　　16　　日
附錄本案論罪科刑法條全文：
修正前槍砲彈藥刀械管制條例第8條
未經許可，製造、販賣或運輸鋼筆槍、瓦斯槍、麻醉槍、獵槍、
空氣槍或第四條第一項第一款所定其他可發射金屬或子彈具有殺
傷力之各式槍砲者，處無期徒刑或五年以上有期徒刑，併科新臺
幣一千萬元以下罰金。
未經許可，轉讓、出租或出借前項所列槍枝者，處五年以上有期
徒刑，併科新臺幣一千萬元以下罰金。
意圖供自己或他人犯罪之用，而犯前二項之罪者，處無期徒刑或
七年以上有期徒刑，併科新臺幣一千萬元以下罰金。
未經許可，持有、寄藏或意圖販賣而陳列第一項所列槍枝者，處
三年以上十年以下有期徒刑，併科新臺幣七百萬元以下罰金。
第一項至第三項之未遂犯罰之。
犯第一項、第二項或第四項有關空氣槍之罪，其情節輕微者，得
減輕其刑。
槍砲彈藥刀械管制條例第12條
未經許可，製造、販賣或運輸子彈者，處一年以上七年以下有期
徒刑，併科新臺幣五百萬元以下罰金。
未經許可，轉讓、出租或出借子彈者，處六月以上五年以下有期
徒刑，併科新臺幣三百萬元以下罰金。
意圖供自己或他人犯罪之用，而犯前二項之罪者，處三年以上十
年以下有期徒刑，併科新臺幣七百萬元以下罰金。
未經許可，持有、寄藏或意圖販賣而陳列子彈者，處五年以下有
期徒刑，併科新臺幣三百萬元以下罰金。
第一項至第三項之未遂犯罰之。
槍砲彈藥刀械管制條例第13條
未經許可，製造、販賣或運輸槍砲、彈藥之主要組成零件者，處
三年以上十年以下有期徒刑，併科新臺幣七百萬元以下罰金。
未經許可，轉讓、出租或出借前項零件者，處一年以上七年以下
有期徒刑，併科新臺幣五百萬元以下罰金。
意圖供自己或他人犯罪之用，而犯前二項之罪者，處五年以上有
期徒刑，併科新臺幣一千萬元以下罰金。
未經許可，持有、寄藏或意圖販賣而陳列第一項所列零件者，處
六月以上五年以下有期徒刑，併科新臺幣三百萬元以下罰金。
第一項至第三項之未遂犯罰之。
附表一：
編號 品名 數量 鑑定結果 鑑定報告及出處 1 非制式手槍（槍枝管制編號：0000000000號、0000000000號、0000000000號、0000000000號） 4支 (一)認均係非制式手槍，由仿手槍外型製造之槍枝，組裝已貫通之金屬槍管而成，擊發功能正常，可供擊發適用子彈使用，認具殺傷力。 (二)前揭已貫通之金屬槍管，屬公告之槍砲主要組成零件 (一)内政部警政署刑事警察局110年7月22日刑鑑字第1100034440號鑑定書(見偵卷第193頁至第206頁) (二)内政部110年8月2日內授警字第1100871979號函（見偵卷第177頁至第180頁） 2 其他可發射金屬或子彈之槍枝（槍枝管制編號：0000000000號） 1支(無法鑑驗) (一)認係其他可發射金屬或子彈之槍枝，以引爆火藥為發射動力，經操作檢視，需由槍口端填入火藥及彈頭，因其彈藥室較小且槍管長度較短，惟（按應為「為」字之誤）考量安全未予試射，依現狀，無法鑑驗。 (二)前揭鑑定無相關零組件之鑑定結果，無法審認是否為公告之槍砲主要組成零件 。 (一)内政部警政署刑事警察局110年7月22日刑鑑字第1100034440號鑑定書（見偵卷第193頁至第206頁） (二)内政部110年8月2日內授警字第1100871979號函（見偵卷第177頁至第180頁）  3 其他可發射金屬或子彈之槍枝（槍枝管制編號：0000000000號、0000000000號、0000000000號） 3支 (一)就其中管制編號0000000000號、0000000000號部分，均認係其他可發射金屬或子彈之槍枝，由金屬擊發機構及已貫通之金屬槍管組合而成，擊發功能正常，可以拉放擊針方式供擊發適用子彈使用，認具殺傷力。 (二)另其餘管制編號0000000000號部分，認係其他可發射金屬或子彈之槍枝，由金屬擊發機構及已貫通之金屬槍管組合而成，擊發功能正常，可供擊發適用子彈使用，認具殺傷力。 (三)前揭已貫通之金屬搶管，均屬公告之槍砲主要組成零件；但餘金屬擊發機構，未列入公告之槍砲主要組成零件。 (一)内政部警政署刑事警察局110年7月22日刑鑑字第1100034440號鑑定書(見偵卷第193頁至第206頁) (二)内政部110年8月2日內授警字第1100871979號函（見偵卷第177頁至第180頁） 4 8.9mm子彈 8顆(採樣3顆試射) (一)認均係非制式子彈，由金屬彈殼組合直徑約8.9mm金屬彈頭而成，採樣3顆試射，均可擊發，認具殺傷力。 (二)均未列入公告之彈藥主要組成零件。 (一)内政部警政署刑事警察局110年7月22日刑鑑字第1100034440號鑑定書(見偵卷第193頁至第206頁) (二)内政部110年8月2日內授警字第1100871979號函（見偵卷第177頁至第180頁） 5 9×19mm子彈 7顆(採樣2顆試射) (一)研判均係口徑9x19mm制式子彈，採樣2顆試射，均可擊發，認具殺傷力。 (二)均未列入公告之彈藥主要組成零件。 (一)内政部警政署刑事警察局110年7月22日刑鑑字第1100034440號鑑定書(見偵卷第193頁至第206頁) (二)内政部110年8月2日內授警字第1100871979號函（見偵卷第177頁至第180頁） 6 0.22吋子彈 3顆(採樣2顆試射) (一)2顆（如鑑定書影像42~43），研判均係口徑0.22吋制式子彈，採樣1顆試射，可擊發，認具殺傷力。 (二)1顆（如鑑定書影像44~45），研判係口徑0.22吋制式子彈，經試射，無法擊發，認不具殺傷力。 (三)均未列入公告之彈藥主要組成零件。 (一)内政部警政署刑事警察局110年7月22日刑鑑字第1100034440號鑑定書(見偵卷第193頁至第206頁) (二)内政部110年8月2日內授警字第1100871979號函（見偵卷第177頁至第180頁） 7 非制式子彈  1顆(欠缺底火藥) (一)認係非制式子彈，由金屬彈殼組合直徑約5.4mm金屬彈頭而成，欠缺底火藥，認不具殺傷力。 (二)未列入公告之彈藥主要組成零件。 (一)内政部警政署刑事警察局110年7月22日刑鑑字第1100034440號鑑定書(見偵卷第193頁至第206頁) (二)内政部110年8月2日內授警字第1100871979號函（見偵卷第177頁至第180頁） 8 非制式子彈  2顆(採樣1顆試射) (一)認均係非制式子彈，由口徑0.27吋打釘槍用空包彈、金屬彈殼及直徑約5.9mm金屬彈頭組合而成，採樣1顆試射，可擊發，認具殺傷力。 (二)均未列入公告之彈藥主要組成零件。 (一)内政部警政署刑事警察局110年7月22日刑鑑字第1100034440號鑑定書(見偵卷第193頁至第206頁) (二)内政部110年8月2日內授警字第1100871979號函（見偵卷第177頁至第180頁） 9 槍管 成品2支；半成品1支 (一)成品2支:認均係已貫通之金屬槍管（可供組成具殺傷力槍枝使用）。 (二)認均屬本部公告之槍砲主要組成零件。 (一)内政部警政署刑事警察局110年7月22日刑鑑字第1100034440號鑑定書(見偵卷第193頁至第206頁) (二)内政部110年8月2日內授警字第1100871979號函（見偵卷第177頁至第180頁）    (一)半成品1支:認係已貫通之金屬槍管半成品。 (二)非屬本部公告之槍砲主要組成零件。  10 電鑽 1台 無 無 11 迷你車床 1組 無 無 12 各式鑽頭 8支 無 無 13 銼刀 4把 無 無 14 油標卡尺 1支 無 無 15 磨刻機 2支 無 無 16 虎鉗固定器 3台 無 無 17 空氣槍(槍枝管制編號:北市鑑0000000000號) 1支 (一)認係口徑5.5mm空氣槍，為中國SNOW PEAK AIRGUN廠製ARTEMIS CR600W型，槍號0000000000000000L，以小型高壓氣體鋼瓶内之氣體為發射動力，經以鉛彈丸測試3次，其中彈丸（直徑5.5mm、質量1.030g)最大發射速度為164.0公尺/秒，計算其動能為13.85焦耳，換算其單位面積動能為58.29焦耳/平方公分。 (二)扣案空氣槍，經上開鑑定後，換算其單位面積動能達58.29焦耳/平方公分，已逾標準值20焦耳/平方公分 (一)臺北市政府警察局110年北市鑑槍字第110007號鑑定書(見偵卷第129頁至第130頁) (二)臺北市政府警察局刑事警察大隊110年4月9日北市警刑大八字第1103004602號函（見偵卷第131頁） 

附表二：
編號 沒收物品及數量 1      如附表一編號1所示之具有殺傷力之非制式手槍4支 2 如附表編號一編號3所示之具有殺傷力之其他可發射金屬或子彈之槍枝3支   3 如附表一編號4所示未經試射之具有殺傷力之8.9mm子彈5顆 4  如附表一編號5所示未經試射之具有殺傷力之9×19mm子彈5顆    5   如附表一編號6所示未經試射之具有殺傷力之0.22吋子彈1顆        6 如附表一編號8所示未經試射之具有殺傷力之非制式子彈（5.9mm金屬彈頭）1顆 7 如附表一編號9所示之槍管成品2支 8 如附表一編號17所示之空氣槍1支 9 如附表一編號10至16所示物品及數量